【裁判字號】    95,訴,1039
【裁判日期】    950602
【裁判案由】    毒品危害防制條例
【裁判全文】
臺灣臺中地方法院刑事判決              95年度訴字第1039號
公  訴  人  臺灣臺中地方法院檢察署檢察官
被      告  甲○○  36歲民.
                    國民
上列被告因違反毒品危害防制條例案件，經檢察官提起公訴（九
十五年度毒偵字第七九九號），本院合議庭裁定改以簡式審判程
序審理，判決如下：
    主  文
甲○○連續施用第一級毒品，處有期徒刑柒月。
扣案之第一級毒品壹小包（淨重零點壹貳公克）沒收銷燬之。
    犯罪事實
一、甲○○前於民國八十七年間，因施用毒品案件，經本院以八
    十七年度毒聲字第一三一二號裁定送觀察、勒戒後，認無繼
    續施用毒品之傾向，而由臺灣臺中地方法院檢察署檢察官以
    八十七年度偵字第一七一六七號為不起訴處分；再於九十年
    間，因施用毒品案件，經本院以九十年度毒聲字第五二六九
    號裁定送觀察、勒戒，亦認無繼續施用毒品之傾向，甫於九
    十一年七月二十五日執行完畢釋放，並由臺灣臺中地方法院
    檢察署檢察官以九十一年度毒偵緝字第一二九號為不起訴處
    分確定在案。詎甲○○猶不知戒絕，明知海洛因已列為毒品
    危害防制條例第二條第二項第一款所稱之第一級毒品，竟於
    觀察、勒戒執行完畢釋放後五年內，另基於施用第一級毒品
    海洛因之概括犯意，於向不詳姓名年籍綽號「阿國」之人購
    得第一級毒品海洛因後，即分別於九十五年一月十八日及同
    年月十九日，在其位於臺中市○區○○路三二二號十二樓之
    八居所（起訴書誤載為在其位於臺中市○區○○路四九號十
    二樓之三之住處），以將第一級毒品海洛因加水稀釋後，以
    注射針筒注射血管之方式，連續施用第一級毒品海洛因各一
    次，共計施用二次。嗣於九十五年一月十九日晚間七時三十
    分許，甲○○騎乘機車行經臺中縣大里市○○路○段一九八
    號前，為警查獲，並扣得其所有之第一級毒品海洛因一小包
    （淨重零點一二公克）。
二、案經臺中縣警察局霧峰分局報告臺灣臺中地方法院檢察署檢
    察官偵查起訴。
    理    由
一、訊據被告甲○○對於在上開時、地，連續二次非法施用第一
    級毒品海洛因之事實供承不諱，且被告於九十五年一月十九
    日為警查獲時所採集之尿液，經送中山醫學大學附設醫院藥
    物濫用檢測中心檢驗結果，確呈嗎啡陽性反應，有該檢測中
    心出具之確認檢驗結果報告一紙在卷可稽，並有扣案之白粉
    一小包可資為證，而上開白粉一小包，經送法務部調查局鑑
    定結果，含有第一級毒品海洛因成分（淨重零點一二公克）
    等情，亦有該局九十五年三月十五日調科壹字第一二○○一
    七五一九號鑑定通知書一份在卷足憑，足見被告之自白與事
    實相符，而堪以採信。本件事證明確，被告連續施用第一級
    毒品海洛因犯行，堪以認定。
二、被告前於八十七年間，因施用毒品案件，經本院以八十七年
    度毒聲字第一三一二號裁定送觀察、勒戒後，認無繼續施用
    毒品之傾向，而由臺灣臺中地方法院檢察署檢察官以八十七
    年度偵字第一七一六七號為不起訴處分；再於九十年間，因
    施用毒品案件，經本院以九十年度毒聲字第五二六九號裁定
    送觀察、勒戒，亦認無繼續施用毒品之傾向，甫於九十一年
    七月二十五日執行完畢釋放，並由臺灣臺中地方法院檢察署
    檢察官以九十一年度毒偵緝字第一二九號為不起訴處分確定
    在案等情，有該不起訴處分書、臺灣臺中地方法院檢察署刑
    案資料查註紀錄表及臺灣高等法院被告全國前案紀錄表各一
    份附卷可參。被告於前案觀察、勒戒執行完畢釋放後，五年
    內再犯本件施用第一級毒品罪，應予依法論科。
三、查海洛因係毒品危害防制條例第二條第二項第一款所規定之
    第一級毒品。被告於前案觀察、勒戒執行完畢釋放後，五年
    內再行施用第一級毒品海洛因之行為，核係犯同條例第十條
    第一項之施用第一級毒品罪。其持有毒品之行為，意在供己
    施用，故持有之低度行為，應為施用之高度行為所吸收，不
    另論罪。被告先後二次施用第一級毒品海洛因之犯行，時間
    緊接，且觸犯構成要件相同之罪，顯係基於概括犯意反覆為
    之，應依刑法第五十六條連續犯之規定，論以一罪，並加重
    其刑。爰審酌被告前因施用毒品犯行，經二度觀察、勒戒，
    竟猶故態復萌，再施用毒品海洛因不輟，無視於毒品對於自
    身健康之戕害及國家對於杜絕毒品犯罪之禁令，惡性非輕，
    惟於犯後坦認罪行，態度尚佳等一切情狀，量處如主文所示
    之刑。扣案之第一級毒品海洛因一小包（淨重零點一二公克
    ），為毒品危害防制條例第二條第二項第一款所指之第一級
    毒品，屬違禁物，爰依同條例第十八條第一項前段規定，沒
    收銷燬之。
據上論斷，應依刑事訴訟法第二百七十三條之一第一項、第二百
九十九條第一項前段，毒品危害防制條例第十條第一項、第十八
條第一項前段，刑法第十一條、第五十六條，判決如主文。
本案經檢察官乙○○到庭執行職務。
中    華    民    國    95    年     6     月    2    日
                  刑事第三庭    法  官  郭 妙 俐
上正本證明與原本無異。
如不服本判決，應於判決送達後十日內向本院提出上訴狀，上訴
於臺灣高等法院臺中分院( 須附繕本 )。
中    華    民    國    95    年     6     月    2    日
                                書記官  陳 玉 芬
附錄本案論罪科刑法條全文
毒品危害防制條例第十條
施用第一級毒品者，處六月以上五年以下有期徒刑。
施用第二級毒品者，處三年以下有期徒刑。


司法院資訊處製作；財團法人民間司法改革基金會備份。
